臺灣臺北地方法院民事簡易判決
                                    111年度北調簡字第2號
原    告  謝克明  
被    告  林勇志  
上列當事人間請求撤銷調解事件，本院於民國111年7月28日言詞
辯論終結，判決如下：
    主      文
原告之訴駁回。
訴訟費用新臺幣貳仟玖佰捌拾元由原告負擔。
    事實及理由
壹、程序方面：
　　按民事訴訟法第500條之規定，於宣告調解無效或撤銷調解
    之訴準用之，民事訴訟法第416條第4項定有明文，準此規定
    ，當事人提起宣告調解無效或撤銷調解之訴，應於30日內之
    不變期間提起，前述期間，自調解成立時起算，但調解無效
    或得撤銷之原因知悉在後者，自知悉時起算（最高法院70年
    度台抗字第291號判例參照）。本件原告於民國111年5月25
    日提起本件撤銷調解之訴（見本院卷第7頁收狀戳），請求
    撤銷兩造於111年4月20日成立之調解，顯然已逾30日之不變
    期間。此外，原告復未釋明有何撤銷調解事由知悉在後情形
    暨提出遵守不變期間之證據，足見本件撤銷調解之訴已逾不
    變期間而不合法，自應予以駁回。
貳、實體方面：
一、原告主張：原告於110年12月29日17時許，駕駛原告之子所
    有車號0000-00號自用小客車（下稱系爭小客車），在台北
    市羅斯福路6段166巷口，與被告所騎乘車號000-0000號普通
    重型機車（下稱系爭機車）發生碰撞，兩造並於111年4月20
    日調解成立，且在本院111年度司偵移調字第340號調解筆錄
    （下稱系爭調解筆錄）上簽名。但被告嗣以保險業務員或被
    告須隔離為由，延遲遞送保險出險資料，且被告提供之薪資
    證明為新臺幣（下同）6萬元，與其調解時所稱薪資9萬元之
    說法不符，因此雙方需要重新協商避免誤解，為此提起本件
    訴訟，請求撤銷系爭調解筆錄等語。並聲明：撤銷系爭調解
    筆錄。
二、被告辯稱：伊當時是請求原告賠償醫藥費、看護費、因傷休
    養3個月不能工作之薪資損失、慰撫金、系爭機車修理費等
    ，共計979,083元，調解時伊沒有說伊月薪9萬元，只有說伊
    是日薪3,000元，伊當時提出之員工在職暨薪資證明書也只
    是以每月工作22天計算月薪為66,000元。兩造於111年4月20
    日以原告賠償被告28萬元調解成立，當時調解委員有詳細說
    明調解筆錄之內容，原告逐字看完後在系爭調解書上簽名，
    原告不得請求撤銷系爭調解筆錄。伊於111年5月3日新冠肺
    炎確診，並非故意延遲辦理出險，原告迄今仍未賠償伊任何
    金錢等語。並聲明：原告之訴駁回。
三、得心證之理由：
　㈠查原告於110年12月29日17時許，駕駛系爭小客車，在台北市
    羅斯福路6段166巷口，與被告所騎乘系爭機車發生碰撞，致
    被告身體受傷，嗣臺灣臺北地方檢察署過失傷害案件偵查中
    移由本院民事調解庭調解，於111年4月20日在本院民事調解
    庭偵查調解室調解成立，作成111年度司偵移調字第340號調
    解筆錄，系爭調解筆錄記載：「一、相對人（即原告）願付
    聲請人（即被告）新臺幣（下同）貳拾捌萬元（不含汽車強
    制險）。給付方式：於民國（下同）111年5月5日、111年6
    月5日以前各給付壹拾肆萬元，如有一期未履行，即視為全
    部到期。前開款項金額由相對人匯入聲請人所有之富邦銀行
    木柵分行帳戶…。二、聲請人拋棄對相對人本案其餘民事請
    求。三、聲請人同意於相對人履行調解筆錄內容後，不再追
    究相對人本案相關刑事責任。四、程序費用各自負擔。」之
    事實，業據兩造陳述綦詳，並為兩造所不爭執，且有原告提
    出之本院111年度司偵移調字第340號調解筆錄附卷可考（見
    本院卷第11至13頁），堪信為真實。
  ㈡按調解有無效或得撤銷之原因者，當事人得向原法院提起宣
    告調解無效或撤銷調解之訴，民事訴訟法第416條第2項定有
    明文。本件原告請求撤銷系爭調解筆錄，但被告否認系爭調
    解有得撤銷之原因，原告自應就其所主張兩造於111年4月20
    日成立之調解有得撤銷之原因之有利於己之事實，負舉證之
    責任。
　1.本件原告雖主張：被告於調解成立後，先後以保險業務員或
    被告須隔離為由，延遲遞送保險出險資料等語，惟系爭機車
    是否或何時辦理出險，及保險是否理賠原告之子所有系爭小
    客車車損，與本件兩造間所成立系爭調解筆錄之內容均無涉
    ；且經本院調閱本院111年度司偵移調字第340號民事卷宗，
    111年4月20日調解程序筆錄內記載謝克明陳述：今日願拋棄
    本人因本件事故所生之所有損害賠償請求權，車損部分將由
    車主另行向林勇志請求，林勇志陳述：對方車損部分願另行
    處理等語，亦可知系爭小客車車損部分，應由系爭小客車之
    車主與林勇志另行處理，與本件兩造間所成立系爭調解筆錄
    無關，是原告以系爭小客車尚未獲理賠等為由，請求撤銷兩
    造間所成立系爭調解筆錄，洵屬無據。
　2.至原告主張：被告提供之薪資證明為6萬元，與其調解時所
    稱薪資9萬元之說法不符，因此雙方需要重新協商避免誤解
    ，為此請求撤銷系爭調解筆錄等語，為被告所否認，並辯稱
    ：調解時伊沒有說伊月薪9萬元，只有說伊是日薪3,000元，
    伊當時提出之員工在職暨薪資證明書也只是以每月工作22天
    計算月薪為66,000元等語，且被告提出員工在職暨薪資證明
    書、存款交易明細等件為證（見本院卷第41至45頁），原告
    復未能就其主張：被告調解時稱其薪資係9萬元乙節為舉證
    ，原告上開主張，無足憑取。本院111年度司偵移調字第340
    號侵權行為損害賠償事件，兩造既已於111年4月20日在本院
    民事調解庭偵查調解室合意調解而成立，原告又未能舉證證
    明系爭調解有何得撤銷之原因，是其提起本件撤銷調解之訴
    ，請求撤銷本院111年度司偵移調字第340號調解筆錄，即非
    有據，不應准許。
四、從而，原告請求撤銷本院111年度司偵移調字第340號調解筆
    錄，為不合法，且為無理由，應予駁回。
五、本件為判決之基礎已臻明確，兩造其餘主張、陳述並所提證
    據，經審酌後，認均與本件之結論無礙，爰不再一一論述，
    併予敘明。
六、本件訴訟費用額，依後附計算書確定如主文第2 項所示金額
    。
中　　華　　民　　國　　111 　年　　8 　　月　　11　　日
                    臺灣臺北地方法院臺北簡易庭
        　　　　　　　　　　　　　　　法　官　羅富美
計算書：
項　　　　目             金　額（新臺幣）　　備　　註
第一審裁判費   　 　　   2,980元
合　　　　計　　　       2,980元

以上判決正本係照原本作成。
如不服本判決，應於判決送達後20日內向本庭（臺北市重慶南路
1段126巷1號）提出上訴狀（須按他造當事人之人數附繕本）。
中　　華　　民　　國　　111 　年　　8 　　月　　11　　日
                    　                書記官　陳鳳瀴